臺灣臺中地方法院刑事判決　　　　　　　　　　　　　九十年度交易字第八四號
　　公　訴　人　臺灣台中地方法院檢察署檢察官
　　被　　　告　甲○○
右列被告因過失傷害案件，經檢察官提起公訴（八十九年度偵字第一八八五二號），
本院判決如左：
    主  文
甲○○因過失傷害人，處拘役拾日，如易科罰金，以參佰元折算壹日。緩刑貳年。
    事  實
一、甲○○於民國八十九年（起訴書誤載為九十年）六月六日十七時四十五分許，駕
    駛車牌號碼ＭＱ─六三八五號小貨車（起訴書誤載為小客車），沿台中縣神崗鄉
    ○○路由馬岡往社口方向行駛，行經同路一一一之四號前時，其原應注意車前狀
    況，隨時採取必要之安全措施，而依當時情況，並無不能注意之客觀情形下，竟
    疏未注意車前狀況，隨時採取必要之安全措施，致撞及其前方同向車道，由王水
    木所騎乘之車牌號碼ＬＡＮ─四二八號之機車，使王水木人車倒地，致王水木受
    有左鎖骨骨折之傷害。
二、案經被害人王水木訴由台中縣警察局豐原分局報告臺灣台中地方法院檢察署檢察
    官偵查起訴。
    理  由
一、訊據被告甲○○固坦承於右記時地，駕駛上開小客車與告訴人王水木所騎乘之前
    揭機車發生碰撞之事實，惟辯稱：我認為不完全是我的過失，告訴人也許是故意
    來撞我的云云。惟查右揭犯罪事實，業據告訴人王水木指訴歷歷，且被告自承與
    告訴人騎乘之機車發生碰撞前，證人即其太太游林玉霜曾告知「前面騎機車的人
    沒有戴安全帽，且沒看路在騎」一情，亦據人游林玉霜於偵查中證述明確，足證
    被告發生車禍前，已有充足之時間注意在其前方同向車道上告訴人之動態，並適
    時採取必要之安全措施，以避免危險之發生，然其仍貿然繼續前進，且未採取適
    當之安全措施，致造本件車禍事故，顯為肇事原因。
二、按汽車行駛時，駕駛人應注意車前狀況，隨時採取必要之安全措施，道路交通安
    全規則第九十四條第三項訂有明文。本件被告駕車自應注意上開規定，小心駕駛
    謹慎為之，且依當時天候晴、路面無缺陷、無障礙物及視距良好等客觀環境判斷
    ，亦無不能注意之情事，詎被告疏未注意上開規定致肇事，其行為顯有過失，而
    被害人縱與有過失，亦不能因此解免被告過失，是其上開辯解，顯係卸責之詞，
    不足採信。被告上開過失行為與告訴人受有前揭傷害之結果間，具有相當因果關
    係，此外復有道路交通事故調查報告表及診斷證明書各一件、照片六張在卷可稽
    ，被告過失傷害犯行，堪以認定。
三、核被告所為，係犯刑法第二百八十四條第一項前段之過失傷害罪。爰審酌被告之
    過失程度、所生之危害、肇事後之態度，且被告已與被害人達成民事和解賠償（
    有調解書一件在卷可稽）等一切情狀，從輕判處如主文所示之刑，並諭知易科罰
    金之折算標準。末查被告前未曾受有期徒刑以上刑之宣告，有台灣高等法院刑事
    被告前科紀錄表在卷可按，被告經此教訓，當知警惕而無再犯之虞，本院綜核各
    情，所宣告之刑，認以暫不執行為適當，併予宣告緩刑，以勵自新。
據上論斷，應依刑事訴訟法第二百九十九條第一項前段，刑法第二百八十四條第一項
前段、第四十一條第一項前段、第七十四條第一款，罰金罰鍰提高標準條例第一條前
段、第二條，判決如主文。
中      華      民      國      九十一      年    三    月    二十五    日
                                    臺灣臺中地方法院交通法庭
                                        法  官  王  進  秋
右正本證明與原本無異。
如不服本判決，應於送達後十日內向本院提出上訴狀（須附繕本），上訴於台灣高等
法院台中分院。
                                        書記官
中      華      民      國      九十一      年    三    月    二十五    日
附錄論罪科刑法條
刑法第二百八十四條第一項
    因過失傷害人者，處六月以下有期徒刑，拘役或五百元以下罰金，致重傷者，處
  一年以下有期徒刑、拘役或五百元以下罰金。
